【裁判字號】    99,易,1159
【裁判日期】    991221
【裁判案由】    違反家庭暴力防治法
【裁判全文】
臺灣彰化地方法院刑事判決              99年度易字第1159號
公  訴  人  臺灣彰化地方法院檢察署檢察官
被      告  江志成
上列被告因家庭暴力防治法案件，經檢察官提起公訴（99年度偵
字第8794號），被告於本院準備程序進行中為有罪之陳述，本院
逕為簡式審判程序審理，並判決如下：
    主  文
江志成違反法院依家庭暴力防治法第十四條所為禁止實施家庭暴
力、禁止直接騷擾聯絡行為之民事通常保護令裁定，累犯，處有
期徒刑月，如易科罰金，以新臺幣壹仟元折算壹日。
    犯罪事實及理由
壹、程序事項：
    本件經被告於準備程序期日為有罪之陳述，經受命法官告知
    簡式審判程序之旨，並聽取當事人之意見後，本院認無不得
    或不宜改依簡式審判程序進行之處，爰依刑事訴訟法第273
    條之1 第1 項，裁定由受命法官獨任進行簡式審判程序，則
    依據刑事訴訟法第273 條之2 、同法第159 條第2 項之規定
    ，不適用傳聞法則有關限制證據能力之相關規定；並得依同
    法第310 條之2 之準用同法第454 條之規定製作略式判決書
    ，依法僅需記載犯罪事實、證據名稱及應適用之法條，並得
    以簡略方式為之，合先敘明。
貳、實體事項：
一、構成犯罪事實：
    江志成前於民國97年間因傷害案件，經本院以97年度斗簡字
    第592 號判處有期徒刑4 月，如易科罰金以新臺幣1000元折
    算1 日確定，98年5 月2 日縮刑期滿甫執行完畢。詎不知悔
    改，明知其為江敏男之子，二人具有家庭暴力防治法第3 條
    第3 款所定之家庭成員關係。又明知本院業於99年3 月31日
    以99年度家護字第46號民事「通常保護令」，裁定其不得對
    江敏男實施身體或精神上不法侵害之行為、不得直接或間接
    騷擾、接觸江敏男，且不得進入江敏男位於彰化縣社頭鄉○
    ○村○○路○ 段83巷12號之住處等行為，有效期間為1 年，
    該保護令業經江志成於99年4 月11日下午2 時許收受並知悉
    上開保護令之內容後，竟仍基於違反該保護令之犯意，於該
    保護令有效期間內之99年9 月17日凌晨0 時45分許，前往江
    敏男上開住處外面，敲打江敏男睡覺房間之窗戶，對正在睡
    覺之江敏男辱罵穢語，並罵以「幹！江敏男先生，飯一下子
    讓我吃，一下子又不讓我吃（臺語）」等語，以此方法對江
    敏男實施精神上不法侵害，同時直接對江敏男造成騷擾，因
    而違反上開民事通常保護令之禁止家庭暴力、禁止直接騷擾
    聯絡之行為。
二、認定犯罪事實所憑之證據名稱：
  (一)證人即被害人江敏男於警詢及偵查中之證述。
  (二)證人即承辦員警徐金生於偵查中之證述。
  (三)本院99年度家護字第46號民事通常保護令、彰化縣警察局田
    中分局保護令執行紀錄表。
  (四)彰化縣警察局田中分局處理家庭暴力與兒少保護案件調查紀
    錄（通報）表。
  (五)被告於本院準備程序時之自白。
三、論罪科刑的理由：
  (一)按家庭暴力防治法所稱「家庭暴力」者，謂家庭成員間實施
    身體或精神上不法侵害之行為；又所謂「騷擾」者，謂任何
    打擾、警告、嘲弄或辱罵他人之言語、動作或製造使人心生
    畏怖情境之行為，該法第2 條第1 、3 款分別定有明文。查
    被告江志成為江敏男之子，有家庭暴力防治法第3 條所定之
    家庭成員關係，被告違反本件民事「通常保護令」，裁定其
    不得對江敏男實施身體或精神上不法侵害之行為、不得直接
    或間接騷擾江敏男之聯絡行為，有效期間為1 年之諭示，顯
    已違反家庭暴力防治法第14條之規定。核被告江志成所為係
    犯家庭暴力防治法第61條第1 、2 款違反保護令罪。
  (二)被告就上揭違反保護令之禁止實施家庭暴力、禁止直接騷擾
    聯絡等行為，係於同一時間內違反同一民事通常保護令裁定
    ，而違反家庭暴力防治法第61條所規定之第1 款、第2 款之
    裁定內容，只構成1 違反保護令罪。
  (三)查被告前於97年間因傷害案件，經本院以97年度斗簡字第59
    2 號判處有期徒刑4 月，如易科罰金以新臺幣1000元折算1
    日確定，98年5 月2 日縮刑期滿甫執行完畢，有臺灣高等法
    院被告前案紀錄表在卷可參，其於5 年內再犯有期徒刑以上
    刑之本罪，為累犯，應依刑法第47條第1 項之規定加重其刑
    。
  (四)爰審酌被告為技術學院肄業，智識程度不低，有機械專長，
    原從事房地產仲介工作，竟因喝酒而無視法院所核發之保護
    令，對江敏男為前揭精神上不法侵害及直接擾騷之違反保護
    令行為，其所為誠屬不該，惟念其犯後於本院準備程序時已
    深知悔悟並坦承犯行，及其犯罪動機、目的、手段，對被害
    人所造成之損害等一切情狀，量處如主文所示之刑，併諭知
    易科罰金之折算標準，以資儆懲。
四、適用之法律：
  (一)刑事訴訟法第273 條之1 第1 項、第299 條第1 項前段、第
    310 條之2 、第454 條第1 項。
  (二)家庭暴力防治法第61條第1 款、第2 款，刑法第11條前段、
    第47條第1 項、第41條第1 項。
本案經檢察官陳隆翔到庭執行職務。
中    華    民    國    99    年    12    月    21    日
                  刑事第五庭    法  官  李淑惠
以上正本證明與原本無異。
如不服本判決應於收受判決後10日內向本院提出上訴書狀，並
應敘述具體理由。其未敘述上訴理由者，應於上訴期間屆滿後
20日內向本院補提理由書(均須按他造當事人之人數附繕本)
「切勿逕送上級法院」。
告訴人或被害人對於判決如有不服具備理由請求檢察官上訴者，
其上訴期間之計算係以檢察官收受判決正本之日期為準。
中    華    民    國    99    年    12    月    21    日
                                書記官  張清秀
附錄本案論罪科刑法條全文：
家庭暴力防治法第61條
違反法院依第 14 條第 1 項、第 16 條第 3 項所為之下列裁定
者，為本法所稱違反保護令罪，處 3 年以下有期徒刑、拘役或
科或併科新臺幣 10 萬元以下罰金：
一、禁止實施家庭暴力。
二、禁止騷擾、接觸、跟蹤、通話、通信或其他非必要之聯絡行
為。
三、遷出住居所。
四、遠離住居所、工作場所、學校或其他特定場所。
五、完成加害人處遇計畫。

司法院資訊處製作；財團法人民間司法改革基金會備份。
